【裁判字號】    99,抗,719
【裁判日期】    990906
【裁判案由】    除權判決
【裁判全文】
臺灣高等法院民事裁定                   99年度抗字第719號
抗  告  人  台基建設股份有限公司
法定代理人  甲○○
上列抗告人因宣告支票無效除權判決事件，對於中華民國99年4
月16日臺灣臺北地方法院99年度除字第896號裁定提起抗告，本
院裁定如下：
    主  文
抗告駁回。
抗告訴訟費用新台幣壹仟元由抗告人負擔。
    理  由
一、抗告人於原法院聲請意旨略以：伊執有原法院98年司催字第
    3071號公示催告裁定附表所示之股票，因遺失，前經聲請原
    法院以98年司催字第3071號公示催告，並刊登新聞紙在案，
    現申報權利期間已滿，無人申報權利及提出原股票，為此聲
    請宣告附表所載股票無效等語。
二、原法院以「台基建設股份有限公司」早於70年9月5日或84年
    4月13日解散，有經濟部商業司公司基本資料查詢單可考。
    至聲請狀所載統一編號00000000號，則為「亞洲奇
    基綜合計劃股份有限公司」之統一編號，並非「台基建設股
    份有限公司」，亦有經濟部商業司公司基本資料查詢單可按
    。則「台基建設股份有限公司」於提起本件聲請前已喪失享
    受權利、負擔義務之能力，並無當事人能力。抗告人以「台
    基建設股份有限公司」為當事人，當事人能力即有欠缺，且
    此當事人能力之欠缺要屬無從補正，是抗告人之聲請非屬正
    當，而裁定駁回抗告人之聲請。
三、抗告意旨略以：台基建設股份有限公司（下稱台基公司）於
    86年間設立，91年間，台基公司與86年12月2日設立之亞洲
    奇基綜合計劃股份有限公司合併為亞洲奇基綜合計劃股份有
    限公司，統一編號仍沿用台基公司之統一編號000000
    00號，是台基公司與亞洲奇基綜合計劃股份有限公司為同
    一公司，且有當事人能力，原裁定顯有誤會，為此提起抗告
    ，請求廢棄原裁定等語。
四、按當事人書狀，應記載當事人及法定代理人；起訴不合程式
    者，法院應以裁定駁回；民事訴訟法第116條第1項第1、2款
    、第249條第1項第6款定有明文。次按甲公司變更登記乙公
    司，因營利事業登記證統一編號相同，應可認定法人人格同
    一（本院暨所屬法院97年法律座談會民執類提案第4號研討
    結果參照）。又因合併而消滅之公司，其權利義務，應由合
    併後存續或另立之公司承受，公司法第75條亦有明文。
五、經查：本件聲請人欄記載「台基建設股份有限公司00000000
    (統編)」，而統一編號：00000000號之公司名稱為亞洲奇基
    綜合計劃股份有限公司，負責人為王潤民，公司狀況為：核
    准設立，有公司基本資料查詢（明細）可考（見本院卷第11
    頁）。而台基公司於86年12月2日核准設立登記，於90年12
    月30日與亞洲奇基綜合計劃股份有限公司（統一編號：0000
    0000號，負責人為甲○○）合併，亞洲奇基綜合計劃股份有
    限公司為消滅公司，台基公司為存續公司，台基公司並更名
    為亞洲奇基綜合計劃股份有限公司，負責人則於92年5月20
    日變更為王潤民之事實，已經本院調取亞洲奇基綜合計劃股
    份有限公司登記卷宗核閱相符，並有公司基本資料查詢（明
    細）及台北市政府府建商字第01024918號函附卷可稽（見本
    院卷第12、10頁）。則原法院98年司催字第3071號公示催告
    裁定附表所示股票，縱為台基公司所執有，惟台基公司已更
    名為亞洲奇基綜合計劃股份有限公司，且負責人為王潤民，
    自應由亞洲奇基綜合計劃股份有限公司（負責人王潤民）為
    公示催告及除權判決之聲請人。惟本件公示催告及除權判決
    均以台基公司（負責人甲○○）為聲請人，揆諸前揭規定，
    其當事人之記載自聲請公示催告之初即不合法，本件除權判
    決事件自無從命其補正。原法院以抗告人之聲請不合法，裁
    定駁回其聲請，理由雖有不同，結論則無二致。抗告意旨指
    摘原裁定不當，求予廢棄，為無理由，應予駁回。
六、據上論結，本件抗告為無理由，爰裁定如主文。
中    華    民    國    99    年    9     月    6     日
                    民事第十七庭
                        審判長法  官 湯美玉
                              法  官 丁蓓蓓
                              法  官 李慈惠
正本係照原本作成。
不得再抗告。
中    華    民    國    99    年    9     月    8     日
                              書記官 王敬端

司法院資訊處製作；財團法人民間司法改革基金會備份。
